最高法院刑事判決　　　　　　　　　 111年度台上字第2931號
上　訴　人　孔繁琴


上列上訴人因過失致人於死案件，不服臺灣高等法院中華民國11
1年3月31日第二審判決（111 年度交上訴字第11號，起訴案號：
臺灣新竹地方檢察署109年度偵字第8218、12537號），提起上訴
，本院判決如下：
    主  文
上訴駁回。.
    理  由
一、按刑事訴訟法第377 條規定，上訴於第三審法院，非以判決
    違背法令為理由，不得為之。是提起第三審上訴，應以原判
    決違背法令為理由，係屬法定要件。如果上訴理由書狀並未
    依據卷內訴訟資料，具體指摘原判決不適用何種法則或如何
    適用不當，或所指摘原判決違法情事，顯與法律規定得為第
    三審上訴理由之違法情形不相適合時，均應認其上訴為違背
    法律上之程式，予以駁回。至原判決有無違法，與上訴是否
    以違法為理由，係屬二事。
二、本件原判決綜合全案證據資料，本於事實審法院採證認事之
    職權，認定上訴人孔繁琴有如其事實欄所載過失致人於死犯
    行，因而撤銷第一審科刑之判決，改判仍論處上訴人犯過失
    致死罪刑。已詳為敘述其認定之證據及得心證的理由，核其
    所為論斷說明，俱有卷內訴訟資料可資覆按，從形式上觀察
    ，原判決並無足以影響其判決結果之違法情形存在。
三、上訴人上訴意旨略以：
  ㈠上訴人於車禍發生後，主動向警方表明肇事，應符合自首減
    輕其刑規定。原判決理由並未敘明上訴人是否符合刑法第62
    條前段自首減輕其刑之規定，有理由不備之違誤。
  ㈡被害人曾羅秀英之家屬已經領取強制責任保險賠償金新臺幣
    （下同）209萬元，仍向上訴人請求再賠償7百餘萬元，實屬
    過高。原判決於量刑時，並未考量上情，以及上訴人於負債
    之情況下，仍願再賠償被害人家屬數十萬元，逕以上訴人未
    能與被害人家屬和解，作為對上訴人從重量刑之依據，有違
    罪刑相當原則云云。
四、惟查：
  ㈠原判決理由已說明：卷附道路交通事故肇事人自首情形紀錄
    表記載，上訴人於警方到場尚不知肇事人時，承認為肇事人
    ，符合自首要件，依刑法第62條前段規定減輕其刑等旨。此
    部分上訴意旨，顯與卷內訴訟資料不符，自非上訴第三審之
    合法理由。
  ㈡刑之量定，屬事實審法院得依職權裁量之事項，苟已以行為
    人之責任為基礎，審酌刑法第57條所列各款事項，並未逾越
    法定範圍或未濫用其職權，即不容任意指為違法。
    原判決說明：本件車禍係因上訴人於未畫設行人穿越道之無
    號誌交岔路口，左轉彎時未注意車前狀況，且未暫停讓無肇
    事責任之被害人先行通過，致被害人死亡，上訴人違反義務
    之程度重大，應負完全過失責任。爰審酌上訴人過失程度重
    大，未能與被害人家屬和解，迄今未賠償被害人家屬等一切
    情狀等旨，而為量刑，所審酌科刑輕重之事項，與卷內訴訟
    資料並無不合。以上訴人所犯過失致人於死罪，法定本刑為
    5 年以下有期徒刑，原判決適用自首規定予以減輕其刑，量
    處有期徒刑7 月，難謂有上訴意旨所指違反罪責相當原則之
    違法。至縱有上訴意旨被害人家屬要求賠償之金額過高之情
    事，仍無礙上訴人於其能力、資力範圍內，盡力賠償被害人
    家屬。原判決所為量刑，客觀上既未逾越法定刑度之範圍，
    又未有濫用裁量權的情形，且無違背公平正義、罪責相當等
    原則，自不得任意指為違法。
五、本件上訴意旨，係就原審量刑裁量職權之適法行使，以及原
    判決已明確說明論斷之事項，漫事爭論，依首揭說明，與法
    律規定得為第三審上訴理由之違法情形不相適合。應認本件
    上訴為違背法律上之程式，予以駁回。
據上論結，應依刑事訴訟法第395條前段，判決如主文。
中    華    民    國  111  年    6     月    16      日
                  刑事第五庭審判長法  官  李  錦  樑  
                                  法  官  周  政  達  
                                  法  官  吳  淑  惠  
                                  法  官  錢  建  榮  
                                  法  官  林  孟  宜  
本件正本證明與原本無異
                                  書記官
中    華    民    國   111    年    6     月    22    日